臺灣高雄地方法院刑事判決　　　　　　　95年度易字第2161號
公　訴　人　臺灣高雄地方法院檢察署檢察官
被　　　告　庚○○
　　　　　　丁○○
　　　　　　己○○
共　　　同
選任辯護人　薛西全律師
　　　　　　劉妍孝律師
　　　　　　邱國違律師
上列被告因傷害等案件，經檢察官提起公訴（95年度偵字第2304
0 號），本院判決如下：
    主  文
庚○○、丁○○、己○○共同以加害生命之事，恐嚇他人致生危
害於安全，各處拘役伍拾日，如易科罰金，均以新台幣壹仟元折
算壹日，各減為拘役貳拾伍日，如易科罰金，均以新台幣壹仟元
折算壹日。均緩刑貳年。
被訴毀損、無故侵入住宅部分，公訴不受理。
    事  實
一、庚○○、丁○○與己○○3 人為兄弟關係，其等與丙○○係
    叔侄關係，有家庭暴力防治法第3 條第4 款之家庭成員關係
    。詎庚○○、丁○○與己○○3 人，竟於民國95年7 月10日
    19時30分許，共同基於恐嚇之犯意聯絡，至丙○○位於高雄
    縣林園鄉○○路2 之1 號之住處，推由庚○○、己○○2 人
    向丙○○恐嚇稱：「要將你打死」等語，致丙○○心生畏懼
    ，足生危害於安全。
二、案經丙○○訴由高雄縣政府警察局林園分局報請臺灣高雄地
    方法院檢察署檢察官偵查起訴。
    理  由
壹、庚○○、丁○○、己○○犯恐嚇危害安全罪部分：
一、程序部分：
    按被告以外之人於偵查中向檢察官所為陳述，除顯有不可信
    之情況者外，得為證據，刑事訴訟法第159 條之1 第2 項定
    有明文。查偵查中對被告以外之人（包括證人、鑑定人、告
    訴人、被害人及共同被告等）所為之偵查筆錄，或被告以外
    之人向檢察官所提之書面陳述，性質上均屬傳聞證據。惟現
    階段刑事訴訟法規定檢察官代表國家偵查犯罪、實施公訴，
    依法其有訊問被告、證人及鑑定人之權，證人、鑑定人且須
    具結，而實務運作時，檢察官偵查中向被告以外之人所取得
    之陳述，原則上均能遵守法律規定，不致違法取供，其可信
    度極高。經查，證人丙○○、甲○○於偵查中之陳述，均經
    具結後向檢察官所為，而被告及辯護人亦未指稱檢察官有何
    不法取供之情事，亦未有何顯不可信之情況，依前開規定，
    自得為證據。
二、實體部分：
(一)認定犯罪事實所憑之證據：
    訊據被告庚○○、丁○○、己○○均矢口否認有何恐嚇之犯
    行，庚○○辯稱：案發當時我在高雄縣林園鄉○○村○○路
    8 巷2 號3 樓看電視，並未在場云云；被告丁○○係辯稱：
    案發當時我在高雄縣林園鄉○○村○○路8 巷2 號2 樓看電
    視，並未在場云云；被告己○○則辯稱：我沒有恐嚇丙○○
    云云（見本院卷第32頁）。經查：
  1.被告庚○○、己○○曾於前揭時地，向丙○○恐嚇稱：「要
    將你打死」等語之事實，業據證人即告訴人丙○○、證人即
    當時在場之甲○○（丙○○之媳）於偵查及本院審理中結證
    在卷，證人丙○○係證稱：案發時被告庚○○、己○○都有
    說要打死我，只有說要把我打死，沒有說要把我活埋等語明
    確（見95年度偵字第23040 號卷第26頁、本院卷第110 頁、
    第112 頁）；證人甲○○則證稱：己○○有說要把他（即丙○○）打死，被告庚○○說要把我公公（即丙○○）打死等
    語甚明（見本院卷第113 頁、第114 頁）。
  2.另被告丁○○依證人甲○○前揭之證述，其雖未對丙○○出
    言恐嚇，惟案發當日被告丁○○確曾與被告庚○○、己○○
    ，共同前往丙○○上揭住處後，被告己○○復持酒瓶砸毀丙○○住處落地玻璃門，被告丁○○則徒手毆打丙○○、持木
    棍毆打甲○○之事實，業據證人丙○○、甲○○、案發當時
    在場之戊○○○（丙○○之妻）於本院審理時結證在卷，證
    人丙○○復證稱：案發當日被告3 人有來我住處，被告丁○○有徒手打我，只有玻璃門毀損等語明確（見本院卷第109
    頁、第110 頁）；證人甲○○則證稱：案發當日，我看到被
    告3 人一起過來，被告己○○打我公公（即丙○○），被告
    丁○○用木棍打我右手，玻璃門被打壞等語甚明（見本院卷
    第113 頁、第114 頁）；證人戊○○○亦證稱：案發當天被
    告3 人來我家時，我有在場，被告3 人來我家後，其中被告
    己○○就拿酒瓶打我家的玻璃門等語（見本院卷第116 頁）
    ，是被告丁○○於案發當日，既係與被告庚○○、己○○共
    同前往丙○○前揭住處尋釁，在該址復曾動手毆打丙○○、
    甲○○，且於被告庚○○、己○○出言恐嚇丙○○之際，亦
    未出言制止或為反對之表示，則被告丁○○對於被告庚○○
    、己○○於前開時地，出言恐嚇丙○○之行為，有共同之犯
    意聯絡，應可確認。
  3.又本件案發後，證人即告訴人丙○○、甲○○及戊○○○（
    丙○○之妻）聲請調解，經高雄縣林園鄉調解委員會於96年
    2 月1 日進行調解，由被告庚○○、己○○及丁○○共同賠
    償新臺幣（下同）5 萬元予告訴人丙○○、甲○○及戊○○○後，成立調解，有前開調解委員會調解書1 紙在卷可稽（
    見本院卷第66頁）。是以，證人丙○○、甲○○、戊○○○
    既已與被告庚○○、丁○○、己○○3 人達成調解，則丙○○、甲○○、戊○○○，即無蓄意為不利被告3 人證述之理
    。
  4.又被告庚○○雖提出通聯紀錄影本1 件（見本院卷第46頁）
    ，用以證明案發時其未在場云云。惟前開通聯紀錄影本所示
    之行動電話門號0000000000號，其通話時間係案發當日19時
    49分許及19時50分許，與本院前開認定之案發時間為19時30
    分許，尚無時間上之矛盾，即難單憑此而為有利被告庚○○
    之認定。
  5.故被告庚○○、丁○○、己○○前揭所辯，應屬事後卸責之
    詞，尚非可採。本件被告3 人之恐嚇犯行，均事證明確，洵
    堪認定，應依法論科。
(二)所犯罪名及科刑理由：
  1.按家庭暴力者，謂家庭成員間實施身體或精神上不法侵害之
    行為；又家庭暴力罪者，謂家庭成員間故意實施家庭暴力行
    為而成立其他法律所規定之犯罪，家庭暴力防治法第2 條第
    1 項、第2 項著有明文。本件被告庚○○、丁○○、己○○
    與告訴人丙○○係叔姪關係，業據其等於警詢中供明在卷（
    見警卷第2 、4 、6 頁），是其3 人即屬家庭暴力防治法第
    3 條第4 款規定之家庭成員，而被告3 人對告訴人丙○○為
    恐嚇之行為，已屬家庭成員間實施身體或精神上不法侵害之
    行為，即為家庭暴力防治法第2 條第1 項所稱之家庭暴力，
    且均構成家庭暴力防治法第2 條第2 項之家庭暴力罪及刑法
    上之恐嚇危害安全罪，惟因家庭暴力防治法之上開規定並無
    罰則之規定，是以應僅依刑法恐嚇危害安全罪之規定予以論
    罪科刑，合先敘明。核被告庚○○、丁○○、己○○3 人所
    為，均係犯刑法第305 條之恐嚇危害安全罪。
  2.被告3 人就上開犯行，有犯意聯絡及行為分擔，應依刑法第
    28條規定，論以共同正犯。
  3.另檢察官雖認被告3 人所涉傷害罪、恐嚇危害安全罪，係實
    害犯與危險犯之吸收關係，然單一案件對於犯罪事實之一部
    撤回告訴者，其效力是否及於全部應視其犯罪事實是否告訴
    乃論之罪，對於告訴乃論之罪之部分撤回告訴，其效力不及
    於非告訴乃論之罪之部分，是被告3 人被訴傷害罪部分，雖
    經撤回告訴（不另為不受理之諭知，詳如下述），惟撤回告
    訴之效力並不及於非告訴乃論罪之恐嚇危害安全罪，故本院
    自仍應就被告3 人所涉恐嚇危害安全犯行，予以論罪科刑，
    併附敘明。
  4.爰審酌被告庚○○、丁○○、己○○僅因細故，即共同對告
    訴人丙○○以加害生命之事加以恐嚇，造成告訴人丙○○心
    裡之恐懼及壓力，所為實有不該，並考量被告己○○國中肄
    業，目前無業，家庭經濟狀況貧寒；被告丁○○國中畢業，
    家庭經濟狀況小康；被告庚○○高中肄業，家庭經濟狀況小
    康等其他一切情狀，分別量處如主文所示之刑，並諭知以新
    台幣1,000 元為易科罰金之折算標準，以示懲儆。又被告3
    人犯罪後，中華民國九十六年罪犯減刑條例業於96年7 月4
    日修正公布，並自同年7 月16日起施行，本件被告3 人之犯
    罪時點，在96年4 月24日減刑基準日之前，且所犯之罪核與
    該條例第2 條第1 項之規定相符，復無同條例第3 條限制減
    刑之除外情形，爰依該條例第2 條第1 項第3 款規定，減其
    上開宣告刑期二分之一。又被告庚○○、丁○○、己○○3
    人，因一時失慮，致為本件犯行，於案發後已與告訴人丙○○達成調解，業如前述，可認被告3 人尚有悔意，其等經此
    偵審及刑之宣告程序後，應知所警惕，而告訴人丙○○於成
    立調解後，除具狀撤回恐嚇告訴外，復於本院審理時陳明：
    不用再追究被告3 人責任等語（見本院卷第65頁、本院卷第
    131 頁），另被告3 人與告訴人丙○○為叔侄關係，如被告
    3 人入監服刑，或受易科罰金之易刑處分，對於被告3 人日
    後與告訴人丙○○和睦相處，並無助益，是以本院考量上情
    ，認前揭對被告3 人所宣告之刑，以暫不執行為適當，併依
    刑法第74條第1 項第1 款之規定，均宣告緩刑2 年，以啟自
    新。
貳、被訴毀損、無故侵入住宅罪公訴不受理，及被訴傷害罪不另
    為不受理部分：
一、公訴意旨略以：被告庚○○、丁○○與己○○竟共同基於侵
    入住宅、毀損及傷害他人身體之犯意聯絡，於95年7 月10日
    19時30分，由被告庚○○手持木棍1 支，被告丁○○則手持
    木棍1 支及磚頭1 塊，被告己○○另持酒瓶1 支，共同至告
    訴人丙○○、戊○○○及甲○○在高雄縣林園鄉○○路2 之
    1 號住處，以上開木棍及酒瓶等物砸毀上開告訴人丙○○、
    戊○○○及甲○○住處1 樓之玻璃門後，無故侵入該住處，
    ，再共同徒手毆打告訴人丙○○，致其受有頭皮多處擦傷之
    傷害，告訴人戊○○○及甲○○欲上前攔阻，被告己○○遂
    將酒瓶揮向告訴人戊○○○，使其受有右手背撕裂傷之傷害
    ，被告丁○○則持木棍毆打告訴人甲○○，致其受有右前臂
    挫擦傷之傷害。因認被告庚○○、丁○○與己○○，均係犯
    刑法第277 條第1 項之傷害罪嫌、第306 條第1 項之無故侵
    入住居罪嫌、第354 條之毀損罪嫌云云。
二、本件被告庚○○、丁○○與己○○因傷害、無故侵入住宅、
    毀損案件，經檢察官提起公訴，認均係犯刑法第277 條第1
    項之罪、第306 條第1 項之無故侵入住宅罪、第354 條之毀
    損罪。然依同法第287 條前段、第308 條第1 項、第357 條
    之規定，上開3 罪均須告訴乃論。茲因被告庚○○、丁○○
    與己○○於本院審理中，已與告訴人丙○○、戊○○○、甲○○達成調解，由被告3 人賠償告訴人3 人共計5 萬元，另
    告訴人3 人並具狀撤回本件傷害、無故侵入住宅、毀損之告
    訴，此有高雄縣林園鄉調解委員會調解書及刑事撤回告訴狀
    各1 件足佐（見本院卷第66頁、第65頁），參照前開說明，
    自應就被告3 人被訴無故侵入住宅罪、毀損罪部分，諭知不
    受理之判決。另被告3 人被訴傷害罪部分，本亦應為不受理
    之判決，然檢察官既認被告3 人所涉傷害罪與恐嚇危害安全
    罪，係實害犯與危險犯之吸收關係，爰不另為不受理之諭知
    ，附此敘明。
據上論斷，應依刑事訴訟法第299 條第1 項、第303 條第3 款，
刑法第28條、第305 條、第41條第1 項前段、第74條第1 項第1
款，刑法施行法第1 條之1 ，中華民國九十六年罪犯減刑條例第
2 條第1 項第3 款、第7 條，判決如主文。
本案經檢察官乙○○到庭執行職務。
中　　華　　民　　國　　96　　年　　9　　月　　19　　日
                  刑事第十七庭  審判長法　官  洪能超
                                      法  官  王俊彥
                                      法  官  李育信
以上正本證明與原本無異。
如不服本判決應於收受本判決後10日內向本院提出上訴書狀，並
應敘述具體理由，如未敘述上訴理由者，應於上訴期間屆滿後20
日內補提理由書狀於本院（均須按他造當事人之人數附繕本）「
切勿逕送上級法院」。
中　　華　　民　　國　　96　　年　　9　　月　　20　　日
   　　　　　　　　　　　　　　　　　 書記官  廖佳玲
附錄本判決論罪法條：
刑法第305 條（恐嚇危害安全罪）以加害生命、身體、自由、名
譽、財產之事，恐嚇他人致生危害於安全者，處2 年以下有期徒
刑、拘役或3 百元以下罰金。
刑法施行法第1 條之1：
中華民國94年1 月7 日刑法修正施行後，刑法分則編所定罰金之
貨幣單位為新臺幣。
94年1 月7 日刑法修正時，刑法分則編未修正之條文定有罰金者
，自94年1 月7 日刑法修正施行後，就其所定數額提高為30倍。
但72年6 月26日至94年1 月7 日新增或修正之條文，就其所定數
額提高為3 倍。
